臺灣臺南地方法院臺南簡易庭民事判決
109年度南簡字第1594號
原      告  李高慧  

被      告  楊燕振  

上列當事人間請求侵權行為損害賠償事件，經本院刑事庭裁定（
109年度簡附民字第139號）移送前來，本院於民國109年12月16
日言詞辯論終結，判決如下：
    主      文
被告應給付原告新臺幣50,000元，及自民國109年8月17日起至清
償日止，按週年利率百分之5計算之利息。
原告其餘之訴駁回。
訴訟費用新臺幣2,210元，由被告負擔新臺幣1,000元，餘由原告
負擔。
本判決原告勝訴部分得假執行。但被告如以新臺幣50,000元為原
告預供擔保，得免為假執行。
    事實及理由
一、原告主張：兩造原為男女朋友，㈠被告於兩造交往期間因犯
    竊盜案件，經臺灣橋頭地方檢察署檢察官諭知得以新臺幣（
    下同）50,000元交保（下稱系爭保證金），被告於是向原告
    借款繳納系爭保證金，原告乃擔任具保人並繳納系爭保證金
    ，嗣被告經臺灣橋頭地方法院（下稱橋頭地院）以108年度
    易字第161號刑事判決判處有期徒刑4月確定，經通知後無正
    當理由不到案執行，致系爭保證金遭橋頭地院以109年度聲
    字第685號裁定沒入，被告迄未返還系爭保證金；㈡被告曾於
    108年7月7日駕駛其所有之車牌號碼0000-00號自小客車，衝
    撞原告所有之車牌號碼000-0000號自小客車(下稱系爭汽車)
    ，致系爭汽車毀損，原告因而支出15,160元修繕費；㈢被告
    又於108年7月26日，持棍棒砸毀系爭汽車，原告因而支出91
    ,800修繕費；㈣被告毀損原告之系爭汽車，致原告只能搭乘
    計程車上下班，原告又因被告之恐嚇、毀損等情事，必須至
    身心科就診，爰依法請求被告給付21萬元【計算式：借貸50
    ,000元+系爭汽車修繕費15,160元+系爭汽車修繕費91,800+
    系爭汽車檢驗費450元+系爭汽車選牌費2,600元，其餘則為
    計程車費、醫藥費】等語。並聲明：被告應給付原告210,00
    0元，及自起訴狀繕本送達翌日起至清償日止，按週年利率
    百分之5計算之利息（見附民卷第7至11頁)。
二、被告則以：系爭保證金業已清償；系爭汽車並非伊毀損，伊
    並經檢察官為不起訴處分確定等語置辯。並聲明：原告之訴
    駁回(見簡字卷第45頁)。
三、本院判斷之理由：
　㈠按當事人主張有利於己之事實者，就其事實有舉證之責任，
    民事訴訟法第277條前段定有明文。準此，各當事人就其所
    主張有利於己之事實，均應負舉證之責，故一方已有適當之
    證明者，相對人欲否認其主張，即不得不更舉反證。換言之
    ，原告對於自己主張之事實已盡證明之責後，被告對其主張
    ，如抗辯其不實並提出反對之主張者，則被告對其反對之主
    張，亦應負證明之責，此為舉證責任分擔之原則。
　㈡經查：
　⒈原告主張替被告繳納系爭保證金，系爭保證金嗣因被告無正
    當理由未到案執行遭沒入等節，業據提出橋頭地院109年度
    聲字第685號刑事裁定為證（見附民卷第15頁），並為被告
    所不爭執，堪信為真。被告雖抗辯系爭保證金已清償，惟未
    舉證以實其說，尚難憑採。
　⒉原告主張被告於108年7月7日、108年7月26日毀損系爭汽車，
    致原告必須搭乘計程車上下班，且必須至身心科就診等節，
    經被告否認，依前揭說明，應由原告負舉證責任。而原告固
    提出臺灣臺南地方檢察署檢察官108年度偵字第17574號不起
    訴處分書（見附民卷第23至25頁）、修車收據、檢驗費收據
    、換牌收據等件，然上開不起訴處分書業認無證據證明被告
    曾於108年7月7日、108年7月26日毀損系爭汽車，為被告不
    起訴處分，原告復未提出其他證據以實其說，尚難憑採。是
    原告依侵權行為損害賠償之法律關係，請求被告賠償160,00
    0元乙節，洵屬無據。
四、綜上所述，原告依消費借貸之法律關係，請求被告給付50,0
    00元，及自刑事附帶民事訴訟起訴狀繕本送達翌日即109年8
    月17日起至清償日止，按週年利率百分之5計算之法定遲延
    利息，為有理由，應予准許。原告逾此範圍之請求，為無理
    由，應予駁回。
五、本件原告勝訴部分係依民事訴訟法第427條適用簡易程序所
    為被告敗訴之判決，依同法第389條第1項第3款規定，應依
    職權宣告假執行，並依同法第392條第2項規定，依職權宣告
    被告如預供擔保後，得免為假執行。
六、本件事證已臻明確，兩造其餘攻擊防禦方法及舉證，核與本
    判決之結果不生影響，爰不另為贅論，附此敘明。
七、訴訟費用負擔之依據：民事訴訟法第79條。
中　　華　　民　　國　　109 　年　　12　　月　　30　　日
                  臺灣臺南地方法院臺南簡易庭
　　　　　　　　　             法    官　王淑惠
以上正本係照原本作成。
如對本判決上訴，須於判決送達後20日內向本院提出上訴狀。
如委任律師提起上訴者，應一併繳納上訴審裁判費。
中　　華　　民　　國　　109 　年　　12　　月　　30　　日
                               書 記 官  鄭伊汝